臺灣臺中地方法院民事裁定　　　　　 100年度司財管字第93號
聲　請　人　江美齡
失　蹤　人　江茂松
上列聲請人聲請指定失蹤人江茂松財產管理人事件，本院裁定如
下：
    主  文
聲請駁回。
程序費用由聲請人負擔。
    理  由
一、本件聲請意旨略以：失蹤人江茂松於10餘年前即離家出走，
    多年來均未與家人聯繫，迄今毫無音訊，即使遍訪親友亦無
    人知悉失蹤人江茂松現在何處，現因江茂松仍為祭祀公業江
    永盛派下員，且該祭祀公業在近期內將處分名下不動產，而
    聲請人為失蹤人江茂松之成年子女，為此爰基於利害關係人
    之地位，依法聲請指定失蹤人江茂松之財產管理人云云。
二、按失蹤人失蹤後，未受死亡宣告前，其財產之管理，依非訟
    事件法之規定，民法第10條定有明文。次按失蹤人未置財產
    管理人者，其財產管理人依下列順序定之：（一）配偶。（
    二）父母。（三）成年子女。（四）與失蹤人同居之祖父母
    。（五）家長。不能依前項規定定財產管理人時，法院得因
    利害關係人或檢察官之聲請，選任財產管理人，非訟事件法
    第109條第1項、第2項亦有明文。
三、經查：聲請人為失蹤人江茂松之成年子女，其主張江茂松早
    年離家，迄今行方不明等情，業據聲請人提出戶籍謄本、入
    出國日期證明書等在卷可證；另經本院依職權函請行政院衛
    生署中央健康保險局檢送失蹤人江茂松之健保投保資料及持
    用健保卡紀錄到院，查失蹤人江茂松並無健保投保資料及持
    用健保卡紀錄，此有行政院衛生署中央健康保險局函附卷可
    稽；再據證人即聲請人之配偶林瑞基到庭證稱：「（結婚的
    時候有無看過你岳父？）沒有，只有聲請人的姑姑到場而已
    。（結婚到現在有無見過你岳父？）都沒有。」等語（本院
    100年10月19日訊問筆錄參照），且關係人即失蹤人之妹陳
    江玉麗亦到庭陳稱：「（最近一次看到江茂松是何時？）20
    年前，他女兒國中畢業那晚，我母親要求他出門買電燈，出
    去之後就沒有回來了，江茂松他平常就有喝酒的習慣，我們
    以為可能是去喝酒，但過了一星期都沒有回來，我們才去第
    三分局報警，迄今都沒有見到他」等語（本院100年11月30
    日訊問筆錄參照），是可認聲請人所為之前開主張，應堪信
    為真實。基上，江茂松固然失蹤，而其配偶郭秀花、父江建
    炎、母江陳碧均已歿，此有臺灣省臺北縣戶籍登記簿、臺灣
    省臺中市戶籍登記簿、除戶戶籍謄本等在卷可參，惟聲請人
    既為失蹤人江茂松之成年子女，依上開規定即為失蹤人之法
    定財產管理人，自無另行聲請本院選任財產管理人之必要。
    執此，本件聲請於法未合，應予駁回。
四、依非訟事件法第21條第1項前段，裁定如主文。
中    華    民    國   100    年    12    月    21    日
                  家事法庭  司法事務官  蔡伊萍
以上為正本係照原本作成。
如對本裁定抗告，須於裁定送達後10日之不變期間內，向本院提
出抗告狀。
中    華    民    國   100    年    12    月    21    日
                                書記官  江美琪